# 租赁房屋装修后被强制收回下的处理

提问人：kuaijiborden 时间：2021-05-30 12:38:52
租赁一个办公室后，租赁合同是 2 年的，初期花了 50 万装修，计入了长期待摊费用，但是仅仅过了半年，房屋被强制收回，不能再租。这种情况下，剩余的长期待摊费用是不是进入营业外支出，这种支出能税前扣除吗。

回答人：chenyiwei
如果这部分损失无法获得补偿，则按被收回时长期待摊费用的账面价值转入营业外支出。税前扣除按照资产损失的相关规定处理，建议按照相关规定准备材料留存备查。